臺灣桃園地方法院刑事判決　　　　　　　　　　　　　九十年度易字第一八四七號
　　公　訴　人　臺灣桃園地方法院檢察署檢察官
　　被　　　告　丁○○
　　被　　　告　戊○○
右列被告因賭博等案件，經檢察官提起公訴（九十年度偵字第一一０一二號），本院
判決如左：
    主  文
丁○○共同違反未依規定辦理營利事業登記，不得經營電子遊戲場業之規定，處拘役
伍拾日，如易科罰金，以佰元折算壹日。扣案之電動賭博機具「彈珠台」台、「
水果盤」台，「小瑪琍」貳台、「雙魚座」壹台、「麻將台」壹台（以上電動賭博
機具均含ＩＣ板，共拾片）、代幣貳仟伍佰肆拾枚、新台幣貳仟伍佰元及帳冊壹本均
沒收。
戊○○共同違反未依規定辦理營利事業登記，不得經營電子遊戲場業之規定，處拘役
肆拾日，如易科罰金，以佰元折算壹日；又傷害人之身體，處有期徒刑月，如易
科罰金，以佰元折算壹日。扣案之電動賭博機具「彈珠台」台、「水果盤」台
，「小瑪琍」貳台、「雙魚座」壹台、「麻將台」壹台（以上電動賭博機具均含ＩＣ
板，共拾片）、代幣貳仟伍佰肆拾枚、新台幣貳仟伍佰元及帳冊壹本均沒收。
    事  實
一、丁○○係位於桃園縣中壢市○○○街十二號一、二樓「上有便利商店」（起訴書
    誤載為「上有超市」）之負責人，戊○○為丁○○之子，因故休學在家，二人均
    明知並未依電子遊戲場業管理條例第十五條之規定辦理營利事業登記，竟基於共
    同經營電子遊戲場之犯意及賭博之概括犯意聯絡，自民國九十年七月二日起，由
    丁○○在公眾得出入之上有便利商店一樓設置電動賭博機具「彈珠台」一台、「
    水果盤」一台，二樓則擺設電動賭博機具「彈珠台」二台、「小瑪琍」二台、「
    雙魚座」一台、「麻將台」一台（以上電動賭博機具均含ＩＣ板，共十片），由
    丁○○、戊○○負責為賭客兌換代幣、洗分、兌換現金，共同利用電、電子、電
    腦、機械其他類似方式操縱，以產生或顯示聲光影像、圖案、動作之遊樂器具，
    經營電子遊戲場業，並以上述機台與不特定之賭客賭博財物；其賭博方式為賭客
    每次以十元換取代幣一枚，再以代幣投入電動賭博機台中，換成分數，每次可以
    不等之分數押注，若押中則可得倍數不等之分數，若未押中則分數沒入，於賭客
    把玩完畢時，如機台上累計有分數時，得以一比一之比率兌換現金。嗣經警員丙○○喬裝賭客，於九十年七月六日十九時四十分許，進入該便利商店二樓，先後
    向戊○○、丁○○兌換代幣後，把玩「小瑪琍」等機台，至同日二十時三十分許
    ，贏得積分二千五百分，即向丁○○表示欲洗分，丁○○洗分後，即由櫃檯取出
    二千五百元交予丙○○時，為丙○○當場表明身分而查獲，並扣得當場賭博之上
    開電動賭博機具共十台（含ＩＣ板十塊）、賭資二千五百元、代幣二千五百四十
    枚、帳冊一本。戊○○並於同日二十一時許，在上址一樓處，為阻止其後趕至現
    場之警員執行取締勤務，竟另起妨害公務及傷害之犯意，接續口咬前來支援並依
    法執行公務之桃園縣警察局中壢分局警員乙○○、己○○二人，致乙○○受有右
    大腿後側咬傷，己○○受有右手食指及中指咬傷之傷害，而對正在執行公務之警
    員乙○○、己○○施以強暴，嗣經在場警員合力將其制伏。
二、案經桃園縣警察局中壢分局報告及乙○○、己○○訴請臺灣桃園地方法院檢察署
    檢察官偵查起訴。
    理  由
一、訊據被告丁○○固坦認於右揭時地在上址經營「上有便利商店」並擺設有電玩機
    具，嗣為警當場查獲等事實不諱，惟矢口否認有何經營電子遊戲場業及賭博之犯
    行，辯稱：扣案中古電玩機台及代幣係供販賣所用，因誤認喬裝警員丙○○係購
    買機台之客人，才讓他試打，伊見陳員把玩完畢即將其原先交付之二千五百元予
    以返還，並無兌換現金予陳員云云；訊之被告戊○○則坦言其有兌換代幣予丙○○，及咬傷依法執行公務之警員乙○○、己○○等情不諱，但否認有違反電子遊
    戲場業管理條例、賭博及妨害公務之犯行，辯稱：伊僅負責照顧一樓超商生意，
    當初以為丙○○是其父親丁○○的朋友要試打，才開機台讓他玩，陳員雖交付約
    一千元左右之現金，但伊將現金擺放桌上並未收取，而將現金擺放在丙○○把玩
    完畢之際，伊係將其原先交付之二千五百元返還而已，嗣因警員先動手，伊一時
    情緒激動，才咬傷害乙○○、己○○二人云云。然查：
（一）被告丁○○所經營之「上有便利商店」，營業項目為便利商店業、食品飲料零
      售業、菸酒零業、其他農畜產品零售業，另設於同址之「廣林企業社」，其負
      責人則為林文明，其營業項目為玩具、娛樂用品零售業、其他零售業（電子遊
      戲機），均無電子遊戲場業之經營，此有桃園縣政府營利事業登記證二紙在卷
      可稽。
（二）而被告等右揭共同未依規定經營電子遊戲場業及賭博之事實，業據證人即喬裝
      賭客之警員丙○○於本院調查時證述：「因線報指出該店有賭博行為，所以當
      天由我喬裝顧客至該超市，該處一樓係超商，有暗門通往二樓，我在一樓遇到
      被告戊○○，我拿身分證給戊○○看，經過他審核以後，才允許我到二樓去，
      他並問我以前有沒有到這裡玩過及玩過什麼機台，何人介紹來的，我告訴他，
      以前和朋友來過‧‧‧到二樓以後，看到電動玩具都有插電，‧‧‧我選我會
      玩的（機台）‧‧‧洗分的時候，老闆（即被告丁○○）有拿兩千多元現金給
      我」，「第一次玩‧‧‧是戊○○開分（應係兌換代幣之口誤）的，大約是一
      千元，我玩輸了，戊○○並沒有還我錢，後來我又玩「小瑪莉」，我也沒有贏
      錢，大概（輸）五百元，這次是丁○○開分的（兌換代幣之口誤），丁○○收
      了我的錢也沒還我，是第二次（把玩小瑪莉機台）才贏錢。」，「（問：你最
      後一次開多少？）三次加起來沒有兩千五百元，不會超過兩千元，因為當天公
      費也只給我兩千元而已。」等語綦詳，核與被告丁○○於警訊時曾一度坦認確
      有洗分並兌換現金予丙○○等情相符，而證人丙○○為執行公務之人員，其所
      為之上開證詞應具客觀真實性，堪認被告等有利用店內擺設之電動機台與賭客
      對賭，並依把玩洗分後之積分兌換現金之情，要屬灼然無疑。
（三）至被告丁○○辯稱：上開機台是供買賣用，誤認陳員係購買機台之客人，並未
      兌換現金予他云云，不惟與同案被告戊○○供稱：不確定丙○○是否有說要買
      機台等語不符（見本院九十年十二月二十四日審理筆錄），且依證人即當時執
      勤員警乙○○、己○○所述，及現場照片所示，被告置於該處之電子遊戲機均
      有插電，附近並擺設有座椅，亦未有任何表示出售之標示，而均置於隨時可供
      人打玩之狀態，顯非販賣電子遊戲機之行為，再佐以被告為警查獲時，於二樓
      機台內即扣得代幣一千二百五十枚，此有桃園縣警察局中壢分局行政組現場檢
      查紀錄一紙附卷足稽，苟擺設上開機台果係意在出售，則試機者只須投幣一、
      二枚即可測得機台是否能正常運作，亦無投入千餘枚代幣以測試機台之理，此
      顯係顧客打玩消費時所投入之代幣，被告辯以擺設機台是為了出售，實悖於常
      情，而不足採信。另被告聲請傳喚之證人甲○○到庭固指稱：曾聽被告丁○○
      說過，機台是要賣的云云，惟該證人既自承未曾注意上開機台平日是否開機營
      業，是其證言或屬被告偶然閒談之詞，亦難以此作為被告有利之認定。綜上，
      被告所辯各節，要屬飾卸諉責之詞，而不足採信。此外，復有自二樓辦公桌內
      扣得代幣一千二百九十枚、帳冊一本及警員丙○○之報告一份可憑，此部分事
      證明確，被告等有共同違反電子遊戲場業管理條例及賭博之犯行，均堪認定。
（四）另被告戊○○雖亦否認其有妨害公務之犯行，並辯稱：伊患有癲癇症，因當時
      有五、六名警員先動手毆打伊，伊一時情緒失控才咬傷古、劉二人云云，被告
      丁○○亦附和其詞，陳稱：是警察先動手打戊○○云云。惟查：右揭事實，業
      據被告戊○○於偵查中坦承不諱，核與證人乙○○、己○○於偵審中指述之情
      節相符，並據證人丙○○於本院調查時到庭證述屬實，此外復有警員報告一紙
      、診斷證明書二件及照片二張在卷足憑。雖被告戊○○辯稱：其有癲癇症，當
      時情緒失控云云，然古、劉二名制服警員係於先到場中壢分局行政組警員與戊○○發生拉扯衝突之後，才進入現場支援，二人均未出手毆打被告戊○○等情
      ，既為同案被告丁○○所供承，且由證人乙○○、己○○於本院審理時皆證稱
      ：「（當天查獲情形如何？）當時被告戊○○不肯讓我們進去，‧‧‧我們表
      明是警察的身分，戊○○當時有說丙○○喬裝客人時，已將其安撫的很好，沒
      有想到丙○○竟然是喬裝的警員‧‧‧我們當時有拿照相機要拍現場，戊○○
      就不讓我們拍，並以嘴巴咬傷我們二人。」等語（見本院九十年十一月二十日
      審理筆錄）觀之，足見被告當時雖情緒激動，但尚知阻止警員拍攝不利於己之
      現場照片，顯未達於心神喪失或精神耗弱之程度，且被告明知警員進入該店係
      執行取締賭博電玩勤務，猶口出惡言並衝撞與口咬值勤員警成傷，足徵其有妨
      害公務及傷害之犯意甚明。是被告戊○○所辯各節，要屬飾卸諉責之詞，被告
      丁○○附和之詞，顯係出於迴護被告戊○○所為，均不可採信。事證明確，被
      告戊○○此部分犯行，亦堪認定，應依法論科。
二、按未依電子遊戲場業管理條例規定辦理營利事業登記者，不得經營電子遊戲場業
    ，上開條例第十五條訂有明文；查被告二人共同在「上有便利商店」擺設電動機
    具，違法經營電子遊戲場業，並有賭博行為。核被告丁○○、戊○○此部分所為
    ，均係犯刑法第二百六十六條第一項前段之在公眾得出入之場所賭博罪，及電子
    遊戲場業管理條例第二十二條之罪。被告二人就上開在「上有便利商店」未依電
    子遊戲場業管理條例規定辦理營利事業登記，擺設賭博電玩，供不特之賭客賭博
    之犯行，有犯意聯絡，行為分擔，為共同正犯。又其等多次在公眾得出入之場所
    賭博財物之犯行，時間緊接，手段相似，顯係基於概括之犯意，多次觸犯犯罪構
    成要件相同之罪名，為連續犯，應論以一在公共得出入場所賭博罪，並依法加重
    其刑。所犯上開二罪間，有方法結果之牽連犯關係，應從一重之電子遊戲場業管
    理條例第二十二條之罪論處。另被告戊○○於員警依法執行職務時，施強暴致員
    警受有傷害之所為，核係犯刑法第一百三十五條第一項妨害公務罪、刑法第二百
    七十七條第一項普通傷害罪。被告係以接續為之之一個傷害行為致告訴人二人同
    受傷害，為同種想像競合，應從一重處斷。再者，被告係以口咬之此事實上單一
    行為同時觸犯傷害及妨害公務二罪，亦屬想像競合犯，應從一重以傷害罪處斷，
    公訴人認被告所為右揭妨害公務及傷害之行為均屬連續犯，容有誤會，應予敘明
    。被告戊○○犯前開電子遊戲場業管理條例第二十二條罪及傷害罪二罪間，犯意
    各別，行為互殊，應分論併罰。爰分別審酌被告丁○○、戊○○之犯罪動機、手
    段、所獲利益、所生危害及渠等犯罪後猶飾詞狡辯不知悔改等一切情狀，分別量
    處如主文所示之刑，並均諭知易科罰金之折算標準，以示懲儆。
三、扣案之電動賭博機具「彈珠台」三台、「水果盤」三台、「小瑪琍」二台、「雙
    魚座」一台、「麻將台」一台（以上電動賭博機具均含ＩＣ板，共十片），及代
    幣二千五百四十枚均係當場賭博之器具；另二千五百元，係警員丙○○向被告丁○○所兌得，為在兌換籌碼處之財物，併依刑法第二百六十六條第二項前段宣告
    沒收，至帳冊一本為共犯丁○○所有供犯罪所用之物，業據被告丁○○於警訊時
    供明在卷，爰依刑法第三十八條第一項第二款規定宣告沒收。
據上論斷，應依刑事訴訟法第二百九十九條第一項前段，電子遊戲場業管理條例第二
十二條，刑法第十一條前段、第二十八條、第二百六十六條第一項前段、第一百三十
五條第一項、第二百七十七條第一項、第五十五條、第四十一條第一項前段、第三十
八條第一項第二款，罰金罰鍰提高標準條例第一條前段、第二條，判決如主文。
本案經檢察官黃錦秋到庭執行職務。
中      華      民      國    九十一    年      三      月      一      日
                                臺灣桃園地方法院刑事第五庭
                                    法  官    丁  俊  成
右正本證明與原本無異。
如不服本判決，應於判決送達後十日內向本院提出上訴狀( 應附繕本 )，上訴於臺灣
高等法院。
                                    書記官    簡  慧  瑛
中      華      民      國    九十一    年      三      月      七      日
附論罪科刑依據之法條：
刑法第二百六十六條
在公共場所或公眾得出入之場所賭博財物者，處一千元以下罰金，但以供人暫時娛樂
之物為賭博者，不在此限。
當場賭博之器具與在賭檯或兌換籌碼處之財物，不問屬於犯人與否，沒收之。
刑法第二百七十七條
傷害人之身體或健康者，處三年以下有期徒刑，拘役或一千元以下罰金。
犯前項之罪，因而致人於死者，處無期徒或七年以上有期徒刑，致重傷者，處三年以
上、十年以下有期徒刑。
